臺灣高等法院刑事裁定
再審聲請人
即受判決人　甲○○
上列聲請人因違反貪污治罪條例等案件，對於最高法院94年度台
上字第2379號確定判決（本院91年度重上更(三)字第119 號，起訴
案號：臺灣基隆地方法院檢察署82年度偵字第3446號），聲請再
審，本院裁定如下：
    主  文
再審之聲請駁回。
    理  由
一、聲請意旨略以：(一)按「刑事訴訟法第420條第1項第6 款所稱
    之新證據，包括審判時未經注意之證據，其所謂未經注意，
    就書證而言，即指審判時雖已有文書存在，但法院未注意文
    書之意義與內容而言，抗告人聲請再審，除提出相關之文書
    外，並就原確定判決如何未注意各該文書之意義與內容，一
    一敘明在卷，為何不採，原裁定未予說明，其僅以該等文書
    早已存在，即謂該文書非新證據，而置各該文書之意義與內
    容不顧，顯屬誤解。」（參看最高法院83台抗字第515 號判
    例）。(二)又參照司法院大法官會議第582 號解釋意旨，審判
    程序中其他共同被告之陳述若未具結，或未賦予被告詰問其
    他共同被告之機會與權利，則其他共同被告之陳述因不符合
    正當法律程序，不得作為認定被告犯罪事實之判斷依據。(三)
    本案偵查期間長達12年，共同被告廖學鎮等人被訴部分，早
    於83年間即已確定，致上開共同被告於聲請人嗣後之訴訟程
    序，皆未依新修正刑事訴訟法第166、166之1至7、167、167
    之1至之7，以證人身分做交互詰問。(四)本件確定判決之最高
    法院94台上字2379號判決提及，聲請人爭執之點，業經函查
    基隆關稅局因資料已逾保存期限而無從究明，再函移送機關
    因原承辦人員已調離而無法查證，認二審已盡調查之能事，
    法院忽視聲請人之聲請調查證據，至遭原機關銷毀，無法確
    實查證，竟不依「罪證有疑，利於被告」之法理，作對有利
    於被告之認定，乃至判決確定，前舉之證據皆可視為新事實
    新證據，而為再審之聲請。(五)提出兩項新證據，即82年7月2
    7日財政部關稅總局台總局驗字第02421 號函 (再證四)、
    以及基隆關稅局對上開函件之簽註用箋 (再證五)。(六) 聲請
    人依照慣例並不會再對進口車之冷氣、音響、電動窗、及防
    撞氣囊等四項配備挑認，並非有圖利他人之故意。(七)證人巨
    建業因害怕被捲入，其所為之證詞與事實不符。(八)巨建業之
    工作分派不符「量能查驗」原則，亦與事實不符。(九)鈞院歷
    經三次更審未積極函查被告所指摘之項目，以索取尚存之資
    料以作為證據。法院將本身錯失調查時機，引為不利益聲請
    人之認定，顯違證據審判之原則。(十)提出徐真禮之證明書，
    未再聲請複驗，並非表示認同第二次複驗結果。(十一)原審所稱
    之「…別無其他證據足以排除附表三之金額係不實」並非確
    實。(十二)確定判決事實審即更(三)審判決書附表三部分未更正，
    認定事實顯有錯誤，並無所謂之「肉眼可見之配備匿報」，
    所餘者，係是否標準配備之爭。(十三)確定之更(三)審判決結果，
    既有更正匿報項目，自須更正一審判決所附之逃漏關稅金額
    ，惟更(三)審判決結果未加以調整，聲請人於上訴第三審時具
    體指摘，最高法院完全忽視此種顯然錯誤，遽行駁回上訴，
    顯未注意卷證而可為再審之原因。(十四)更(三)審判決以及最高法
    院確定判決顯有忽視卷證之意義與內容，揆之前舉最高法院
    83台抗字第515號判例，聲請人自有提起再審之原因。(十五) 綜
    上所述，尚有新事實新證據足證原確定判決有再審之原因，
    聲請人自有提起再審之原因，請裁定准為再審，以免冤抑云
    云。
二、按刑事訴訟法第420條第1項第6款所謂發見確實之新証據，
    係指該證據當時已經存在。為法院及當事人所不知，事後始
    經發見且必可認為確實足以動搖原確定判決而為受判決人有
    利之判決者而言（參見最高法院47年台抗字第110號及49 年
    台抗字第72號裁定）。亦即該「新證據」須可認為確實具有
    足以動搖原確定判決，而對受判決人為更有利判決之「確實
    性」外，尚須係在事實審法院於判決前已存在，因未經發見
    ，不及斟酌調查，或審判時未經注意，至其後始行發現之「
    新規性」特質，二者均屬不可或缺，倘若未兼備上開學理上
    所謂「確實性」與「新規性」之二種為聲請再審新證據之特
    性，即不能據為聲請再審之原因（參見最高法院19年抗字第
    8號、49年台抗字第72號、50年台抗字第104號等判例）。
三、經查：(一)聲請人上開所謂據以聲請再審之證據，即編號再證
    一、二、三、六、七、八、九、十、十一，既係存於原判決
    卷內，顯非聲請人於事實審法院判決時所得諉為不知，而事
    後始經發現者，即非所謂之新證據；(二)聲請人所謂兩項新證
    據，即82年7月27日財政部關稅總局台總局驗字第02421號
    函（再證四）、以及基隆關稅局對上開函件之簽註用箋（再
    證五）。乃係財政部關稅總局發現邇來ＢＥＮＺ及ＢＭＷ高
    級進口車未有配備冷氣、天窗、電動椅、皮椅、核桃木飾條
    、後窗簾之設備，與該種進口車應有之標準配備之情形不合
    ，顯有異常，要求所屬海關應予確實驗估，核定完稅價格再
    予窺後放行。以及基隆關稅局對上開函件之簽註意見，並非
    謂海關人員得不予查驗該二種進口車是否有冷氣、天窗、電
    動椅、皮椅、核桃木飾條、後窗簾之設備，不足為有利聲請
    人之認定，即就其形式觀察，並不足以動搖原確定判決而為
    有利於聲請人之判決。復按刑事訴訟法施行法第7-3 條規定
    ，中華民國九十二年一月十四日修正通過之刑事訴訟法施行
    前，已繫屬於各級法院之案件，其以後之訴訟程序，應依修
    正刑事訴訟法終結之。但修正刑事訴訟法施行前已依法定程
    序進行之訴訟程序，其效力不受影響。共同被告廖學鎮等人
    被訴部分，已於83年間即已確定，聲請人指其未予詰問，得
    為再審之理由，亦無可採，聲請人之再審聲請為無理由，應
    予駁回。
據上論斷，依刑事訴訟法第434條第1項，裁定如主文。
中　　華　　民　　國　　94　　年　  6   　月    22    日
                  刑事第十四庭審判長法  官  張連財
                                    法　官  周占春
                                    法　官  林明俊
以上正本證明與原本無異。
如不服本裁定，應於收受送達後五日內向本院提出抗告狀。
                                    書記官  蕭進忠
中　　華　　民　　國　　94　　年　　6 　　月　　27　　日
